Archives communales de La Romieu
Archives départementales du Gers
- La Romieu
  - Archives modernes (postérieures à 1789)
    - Affaires militaires
      - Mesures d'exception et faits de guerre
        - Première Guerre mondiale (1914-1918): télégrammes officiels., 1914-1916; ESUPPL 10325
          télégramme; La Romieu (Gers, France); opération militaire; Époque contemporaine; 20e siècle; Guerre 1914-1918
    - Police. Hygiène publique. Justice
      - Police locale
        - Règlement général de police., 1851; ESUPPL 10326
          règlement; La Romieu (Gers, France); police; maintien de l'ordre
      - Police générale
        - Contrôle des étrangers: registre des visas d'arrivée., 1934-2003; ESUPPL 10327
          registre; La Romieu (Gers, France); police; étranger; police administrative; maintien de l'ordre; séjour des étrangers; circulation des personnes
      - Hygiène publique et salubrité
        - Viandes de boucherie et abattoirs. - Inspection: correspondance., 1853-1930; ESUPPL 10328
          correspondance; La Romieu (Gers, France); viande; boucherie; abattoir; surveillance des bâtiments
    - Élections et personnel
      - Élections
        - Élections politiques. - Organisation des opérations de vote et résultats, élections municipales: procès-verbal., 1840; ESUPPL 10329
          procès-verbal d'élection; La Romieu (Gers, France); élection politique; conseil municipal; élection municipale
      - Personnel municipal
        - Secrétaire de la mairie et cantonnier communal assermenté. - Nomination et démission: correspondance., 1927-1945; ESUPPL 10330
          correspondance; La Romieu (Gers, France); élection; personnel; garde particulier
    - Finances de la commune
      - Revenus et charges de la commune
        - Mandats des dépenses délivrés par le receveur municipal pour des dépenses communales et hospitalières., 1904-1971; ESUPPL 10331
          registre; La Romieu (Gers, France); comptabilité publique
    - Biens communaux. Terres. Bois. Eaux
      - Eaux
        - Curage de la mare communale. - Contentieux: correspondance., 1912-1915; ESUPPL 10332
          correspondance; La Romieu (Gers, France); eau; contentieux administratif; administration communale
    - Travaux publics. Voirie. Moyens de transport. Régime des eaux
      - Travaux publics et voirie en général
        - Chemins de Ligardes et de Gazaupouy, travaux: correspondance., 1851; ESUPPL 10512
          correspondance; La Romieu (Gers, France); Gazaupouy (Gers, France); Ligardes (Gers, France); voie communale
    - Assistance et prévoyance
      - Bureaux de bienfaisance, secours d'urgence
        - Immeuble appartenant au bureau de bienfaisance. - Renouvellement du bail: contrat, extrait du registre des délibérations., 1940; ESUPPL 10333
          contrat; délibération; La Romieu (Gers, France)